臺灣彰化地方法院民事判決
109年度訴字第1423號
原      告  劉水桞  
訴訟代理人  陳建良律師
複代理人    陳柏宏律師
被      告  詠大開發建設股份有限公司


法定代理人  楊育叡  
                      指定送達地址:彰化縣○○市○○路00                                      0巷0號0樓
上列當事人間請求加倍返還溢收酬金事件，本院於民國110年3月
31日言詞辯論終結，判決如下：
    主  文
被告應給付原告新台幣1,336,000元，及自民國109年6月23日起
至清償日止，按年息5%計算之利息。
訴訟費用新台幣14,266元由被告負擔。
本判決於原告以新臺幣445,000元為被告供擔保後得假執行；但
被告如以新台幣1,336,000元為原告預供擔保後，得免為假執行
。
   事實及理由
一、原告聲明求為判決被告應給付原告新台幣（下同）1,336,0 
     00元，及自民國109年6月23日起至清償日止，按年息5%計 
     算之利息，併願供擔保請准宣告假執行。主張略以:兩造於
      108年8月間簽訂土地專任委託銷售契約書，委託被告以底
      價720萬元仲介銷售原告所有坐落彰化縣○○市○○段00     
   0○000地號土地，委託銷售期間為108年9月1日起至108年1   
   2月31日止。嗣被告於108年12月24日要求原告另簽訂委託   
   銷售內容變更同意書，變更仲介酬金為「賣方實拿部分為6  
    10萬元，以上為仲介服務費」，原告不諳法令而簽署，被告
    即於同日仲介訴外人余月鳳以買賣價金720萬元，與原告簽 
     訂土地買賣契約書。原告配偶知悉上情後與被告爭執，兩
造
    於109年1月21日再簽訂委託銷售內容變更同意書，將先前1 
     08年12月24日簽訂委託銷售內容變更同意書，變更仲介酬 
     金，再變更為「賣方實拿630萬元正，以上為服務費，不另
      支付分割費用及其它規費，費用由仲介方支付」。然依不
      動產經紀業管理條例第19條不動產仲介經紀業報酬計收標
      準規定第1條規定，被告得向原告收取之仲介費不得逾720
      萬元的6％即432,000元，被告溢收668,000元，依上開規  
      定，被告應將溢收金額加計利息加倍返還原告，原告於起
      訴前已委託律師於發存證信函，向被告請求在函到後5日
內      返還溢收酬金，被告於109年6月17日收受存證信函，至
今
    仍置之不理，故起訴請求如聲明所示等語。
二、被告答辯聲明不同意原告請求。答辯略以:因為兩造協商過 
     程當中，我也有跟原告講，本件除了傭金外，還有其他地 
     方的費用及需要疏通的支出，原告也就答應要付這些錢給 
     被告。之後原告的老婆又要求要退還一些傭金。我有願意 
     跟原告和解。事實上我沒有收到那麼多傭金，110萬元是進
      到被告公司帳戶沒錯，可是收到後，有領出其中的60萬元
      是付給一些中間關係人，不同意加倍返還等語。
三、兩造不爭執事項:
    ⑴兩造於108年8月間簽訂土地專任委託銷售契約書（原證2
      ），委託被告以底價720萬元仲介銷售原告所有坐落彰化
      縣○○市○○段000○000地號土地，委託銷售期間為108
      年9月1日起至108年12月31日止。
    ⑵兩造於108年12月24日簽訂委託銷售內容變更同意書，變
      更仲介酬金為「賣方實拿部分為610萬元，以上為仲介服
      務費」（原證3）。
    ⑶被告於108年12月24日仲介訴外人余月鳳以買賣價金720萬
      元，與原告簽訂土地買賣契約書（原證4）。 
四、原告主張之事實，已據其提出土地專任委託銷售契約書、  
    委託銷售內容變更同意書、不動產交易安全契約書、土地  
    買賣契約書、不動產買賣價金履約保證專戶收支明細表暨  
    點交確認書、存證信函為證，被告對於收受110萬元仲介費 
     一節固不爭執，雖答辯稱其中60萬元是付給中間關係人等 
     語，然此為原告所否認，而被告未能舉證以實其說，故被
告
    上開所辯，即屬乏據，未能採信。
五、按不動產經紀業管理條例第19條規定：「經紀業或經紀人  
    員不得收取差價或其他報酬，其經營仲介業務者，並應依  
    實際成交價金或租金按中央主管機關規定之報酬標準計收。
    違反前項規定者，其已收取之差價或其他報酬，應於加計利
    息後加倍返還支付人。」，不動產仲介經紀業報酬計收標準
    第1條復規定：「不動產經紀業或經紀人員經營仲介業務者
    ，其向買賣或租賃之一方或雙方收取報酬之總額合計不得
    超過該不動產實際成交價金百分之六或一個半月之租金。  
    」，本件不動產成交價金為720萬元，則被告得收取之報酬 
     應以6％即432,000元為限，是以被告已溢收668,000元，依 
     上開規定必須加倍返還1,336,000元，故原告請求被告給  
      付1,336,000元，於法有據，應予准許。又原告委託律師
於      109年6月16日發存證信函，向被告請求在函到後5日內
返還      溢收酬金，被告於109年6月17日收受存證信函之事實
，有      存證信函及回執可證，則原告請求被告給付自109年6
月23      日起至清償日止，按年息5%計算之法定遲延利息，為
有理      由，應予准許。
六、原告陳明願供擔保聲請宣告准予假執行，經核無不合，爰  
    酌定相當之擔保金額准許之，並依職權宣告被告如為原告  
    預供相當之擔保金額後，得免為假執行。
七、本件事證已經明確，兩造其餘攻擊防禦方法及所提之證據
    ，經本院審酌後認對判決結果不生影響，就不再逐一論述，
    附此敘明。　
八、訴訟費用負擔之依據：民事訴訟法第78條（訴訟費用額確定
    為第一審裁判費14,266元）。
中　　華　　民　　國　　110 　年　　4 　　月　　28　　日
                  民事第二庭    法　官　陳弘仁
以上正本係照原本作成。
如對判決上訴，應於判決送達後20日內向本院提出上訴狀。如委
任律師提起上訴者，應一併繳納上訴審裁判費。
中　　華　　民　　國　　110 　年　　4 　　月　　28　　日
                                書記官　許雅涵